【裁判字號】    97,易,2056
【裁判日期】    970806
【裁判案由】    竊盜
【裁判全文】
臺灣臺北地方法院刑事判決              97年度易字第2056號
公  訴  人  臺灣臺北地方法院檢察署檢察官
被      告  甲○○
輔  佐  人  乙○○
上列被告因竊盜案件，經檢察官提起公訴（97年度偵緝字第1236
號），本院判決如下：
    主  文
甲○○共同竊盜，處罰金新台幣參仟元，如易服勞役，以新台幣
壹仟元折算壹日。
    事  實
一、甲○○原為緬甸華僑，來台後認識同鄉而姓名、年籍均不詳
    綽號「阿狗」之成年男子，因「阿狗」於民國97年2 月27日
    前來其位於臺北縣新店市之居住地相訪，二人竟共同基於意
    圖為自己不法所有之犯意聯絡，於97年2 月28日凌晨1 時許
    ，在址設臺北縣新店市○○路219 號之全家便利超商內，由
    「阿狗」竊取架上600 毫升之高梁酒2 瓶藏匿背後，再由甲
    ○○向店員佯裝購買2 碗泡麵結帳不備之際，掩護「阿狗」
    趁隙逃逸，嗣經該店店長丙○○調閱店內監視錄影帶播放，
    始發覺上情而報警處理。
二、案經臺北縣政府警察局新店分局報告臺灣臺北地方法院檢察
    署檢察官偵查起訴。
    理  由
一、經本院訊問後，被告甲○○雖坦承「阿狗」為其同時來自緬
    甸之朋友，當時二人曾一起進入該便利商店，伊並有購買泡
    麵之舉等情，惟矢口否認有何公訴意旨所指之犯行，辯稱：
    伊沒有與「阿狗」基於共同犯意而為竊盜之犯行，伊並不清
    楚「阿狗」有拿取高梁酒未結帳即離去之行為，伊每日工作
    薪資有2,000餘元，即不可能竊取高梁酒云云。
二、經查，證人即告訴人丙○○業於偵訊時結證稱：「當時被告
    跟另一個帶棒球帽的人進來，被告先去拿泡麵，另一人就站
    在酒架前面，被告買完泡麵，過來酒架跟另一男子會合，二
    人在酒架面前蹲下來討論事情，之後帶球帽的男子就拿了2
    瓶高梁酒，他們拿了酒之後，就起身到櫃檯去結帳，在經過
    轉彎處，他們還討論了一下，之後被告就到櫃檯去結帳，當
    時櫃檯結帳時只有被告一人，被告有跟店員聊了一下天，當
    時帶球帽的男子就將酒放在身後，不是放在衣服內，趁著被
    告跟店員說話的空檔，將酒帶了出去，帶球帽的人除了店門
    往左邊走繞了一圈約1 、2 分鐘又回到店內跟被告交談後，
    二人才離開，帶球帽的男子回到店內時手上已經沒有酒了。
    」等語（97年度偵字第7417號偵卷第24、25頁）；而依檢察
    官當庭播放斯時店內之監視錄影帶所做勘驗筆錄（97年度偵
    緝字第1236號偵卷第18、19頁），確與前述證人丙○○證稱
    之情節相符，並有監視器翻拍照片在卷可證（97年度偵字第
    7417號偵卷第17、18頁）；又被告亦於本院審理時自承：「
    我有看到『阿狗』拿高粱酒，『阿狗』出去後，有進來找我
    」等語。綜此，被告與「阿狗」既為熟識之朋友，當日又係
    「阿狗」前來被告之居住地遊玩，亦即「阿狗」對於當地之
    地緣關係均不知曉，且「阿狗」在該便利商店準備拿取高梁
    酒之時，復與被告有所商議，而被告又曾親見「阿狗」取走
    該二瓶高梁酒，則被告對於「阿狗」取走高梁酒而未曾結帳
    之情，自難諉為不知。況被告在結帳之時，又藉故與店員聊
    天，致店員無從注意，任令「阿狗」未結帳而取走高梁酒，
    且「阿狗」在竊取高梁酒走出店外隱藏後，又進入店內找尋
    被告，顯見被告與「阿狗」就該竊盜犯行有犯意聯絡與行為
    分擔甚明。至被告雖陳明「阿狗」本名為胡溙盛，並聲請傳
    喚證人胡溙盛到庭作證云云，惟經本院以法務部戶役政資料
    電子閘門系統查詢結果，並無姓名為胡溙盛之人，且被告所
    提供胡溙盛所有臺北縣中和市之地址，亦因缺少路名而無從
    查詢，本院即無從傳喚，附此敘明。是本件事證明確，被告
    犯行堪以認定，應予依法論科。
三、核被告所為，係犯刑法第320 條第1 項之普通竊盜罪。被告
    就前述犯行與「阿狗」有犯意聯絡與行為分擔，應論以共同
    正犯。爰審酌：(一)被告係高中肄業之學歷，以從事捷運工程
    工人為業，依其年齡及受教育之程度，智識程度非高；(二)被
    告本為緬甸華僑，為圖改善經濟狀況及供妹妹上學，始來台
    定居及就業，素無前科，品行良好；(三)被告交友不慎，一時
    失慮，始與「阿狗」共同利用夜晚之機會，在便利商店公然
    竊取高梁酒之犯罪動機、目的與手段；(四)被告所竊物品價值
    不高，尚不致對被害人造成重大之危害；(五)被告於警詢、偵
    訊及本院審理時均未能坦承犯行之犯後態度等一切情狀，量
    處如主文所示之刑，並諭知易科罰金之折算標準。
據上論斷，應依刑事訴訟法第284 條之1 、第299 條第1 項前段
，刑法第28條、第320 條第1 項、第42條第3 項，刑法施行法第
1 條之1 ，判決如主文。
本案經檢察官於高怡修到庭執行職務。
中    華    民    國    97    年    8    月    6    日
                        刑事第六庭    法  官  林孟皇
本正本證明與原本無異。
如不服本判決，應於判決送達後10日內向本院提出上訴狀（應抄
附繕本）。告訴人或被害人如對於本判決不服者，應具備理由請
求檢察官上訴，其上訴期間之計算係以檢察官收受判決正本之日
期為準。
中    華    民    國    97    年    8    月    6    日
                                      書記官  楊雅鈞
附錄本案論罪科刑法條全文：
中華民國刑法第320條（普通竊盜罪、竊佔罪）
意圖為自己或第三人不法之所有，而竊取他人之動產者，為竊盜
罪，處五年以下有期徒刑、拘役或五百元以下罰金。
意圖為自己或第三人不法之利益，而竊佔他人之不動產者，依前
項之規定處斷。
前二項之未遂犯罰之。


司法院資訊處製作；財團法人民間司法改革基金會備份。
